臺灣高雄地方法院民事裁定
110年度消債清字第171號
聲　請　人　廖蜞鳳（原名：廖惠萍）（原ID：B220677270）
　　　　　　　　　　000000000000000000000000000000000000
00000000000000000000000000000000000000000000000000
代　理　人　陳雅貞律師
上列當事人因消費者債務清理事件聲請清算，本院裁定如下：
    主  文
聲請人廖蜞鳳（原名：廖惠萍）自中華民國一一○年十月二十七
日下午四時起開始清算程序。
命司法事務官進行本件清算程序。
    理  由
一、聲請意旨略以：伊有不能清償債務情事，前向本院聲請調解
    債務清償方案，惟調解不成立。伊又未經法院裁定開始更生
    程序或許可和解或宣告破產，爰聲請清算等語。
二、按債務人不能清償債務或有不能清償之虞者，得依本條例所
     定更生或清算程序，清理其債務；債務人於法院裁定開始
    更生程序或許可和解或宣告破產前，得向法院聲請清算；法
    院開始清算程序之裁定，應載明其年、月、日、時，並即時
    發生效力；法院開始更生或清算程序後，得命司法事務官進
    行更生或清算程序，必要時得選任律師、會計師或其他適當
    之自然人或法人1人為監督人或管理人，消費者債務清理條
    例（下稱消債條例）第3條、第80條前段、第83條第1項、第
    16條第1項分別定有明文。
三、經查：
  (一)聲請人前於民國110年4月28日提出債權人清冊，向本院聲
      請調解債務清償方案，經本院110年度司消債調字第207號
      受理，於110年7月9日調解不成立，聲請人於同日以言詞
      聲請清算等情，業經本院依職權調閱上開調解卷宗核閱無
      訛。
　(二)聲請人於108年度至109年度申報所得均為0元，名下無財
      產；勞工保險原投保於芯廷髮型美容坊，已於105年8月9
      日退保；無保單；又聲請人罹重度憂鬱症、焦慮症、白血
      球過高、腰椎退化性關節炎、雙膝退化性關節炎、氣喘併
      急性發作、下背痛、糖尿病等疾病，自陳已無業許久，每
      月領取身障補助3,772元、租金補助3,200元，因收入不足
      以支付生活費用，經常需賴房東或社工提供食物，自109
      年4月起另領取慈濟補助每月5,000元，故每月可領取社會
      補助共計11,972元等情，有財政部高雄國稅局108年至109
      年綜合所得稅各類所得資料清單及財產歸屬資料清單【本
      院110年度司消債調字第207號卷（下稱調卷）第21至22頁
      】【本院110年度消債清字第171號卷（下稱卷）第33至35
      頁】、財產及收入狀況說明書（調卷第4至8頁）、債權人
      清冊（調卷第9至14頁、卷第48至51頁）、戶籍謄本（調
      卷第17頁）、勞工保險被保險人投保資料表（調卷第36頁
      ）、個人商業保險查詢結果表（卷第38至39頁）、財團法
      人金融聯合徵信中心前置協商專用債權人清冊（調卷第18
      至20頁）、信用報告（卷第30至32頁）、社會補助查詢表
      （卷第18至22頁）、高雄市政府都市發展局函（卷第23至
      25頁）、勞動部勞工保險局函(卷第26頁）、勞動部勞動
      力發展署高屏澎東分署函（卷第27頁）、存簿（調卷第23
      至35頁、卷第40至44頁）、身心障礙證明（調卷第39頁）
      、慈濟補助（調卷第6、30至35頁）、琉璃光精神科診所
      診斷證明書（調卷第37頁）、惠德醫院診斷證明書（調卷
      第38頁）、健保投保紀錄（卷第58頁）、長庚紀念醫院慢
      性處方簽及回診單（調卷第40至41頁）、杏和醫院診斷證
      明書（卷第52、55頁）、惠德醫院診斷證明書（卷第53頁
      ）、長庚紀念醫院診斷證明書（卷第54頁）、醫療費用收
      據（卷第56至57頁）、聲請人110年8月30日陳報狀（卷第
      28至29頁）、家族系統表（卷第46頁）等附卷可參。則在
      別無其他資料可認聲請人有其他收入之情形下，以其每月
      領取身障補助、租金補助及慈濟補助共計11,972元（計算
      式：3,772＋3,200＋5,000＝11,972）核算現在償債能力之基
      礎，堪認妥適。
　(三)關於聲請人個人日常必要支出部分，聲請人固主張每月支
      出12,000元（含房屋租金5,500元）乙情，並提出租賃契
      約書（調卷第42至43頁）為證。惟按債務人必要生活費用
      ，以最近1年衛生福利部或直轄市政府所公告當地區每人
      每月最低生活費1.2倍定之，清債條例第64條之2第1項定
      有明文。本院參酌衛福部社會司所公告110年度高雄市最
      低生活費為13,341元，又該最低生活費用之標準，係照當
      地最近1年平均每人可支配所得中位數60％訂定，依其基準
      之家庭收支調查報告調查表格式所示有關經常性支出之調
      查項目，包括利息支出、食品、衣著、房租及水費、電費
      、醫療保健、交通、娛樂、教育等，已涵蓋聲請人所陳報
      之支出項目。是本院認聲請人必要生活費用以最低生活費
      之1.2倍即16,009元計算已足，聲請人主張每月必要支出
      約12,000元，尚屬合理，應予採計。
  (四)綜上所述，以聲請人現每月收入11,972元為其償債能力基
      準，扣除個人必要生活費12,000元後，已無剩餘，遑論尚
      可清償債務13,017,148元（參調卷第20、59至69、70至75
      、76至85、81、87、110至113、114至117、121至122、11
      8、103至109、145頁，包含：遠東銀行、元大銀行、永豐
      銀行、凱基銀行、台新銀行、中國信託銀行、良京實業股
      份有限公司、匯誠第一資產管理股份有限公司、元大國際
      資產管理股份有限公司、磊豐國際資產管理股份有限公司
      、新光行銷股份有限公司、匯誠第二資產管理股份有限公
      司、新加坡商艾星國際有限公司台灣分公司），堪認聲請
      人確有不能清償債務之情事，則聲請人向本院聲請清算，
      應予准許，爰命司法事務官進行本件清算程序。
四、依消債條例第11條第1項、第83條第1項、第16條第1項，裁 
    定如主文。
中　　華　　民　　國　　110 　年　　10　　月　　27　　日
                  民事庭　法　官  　賴寶合
以上正本係照原本作成。
本裁定不得抗告。
中　　華　　民　　國　　110 　年　　10　　月　　27　　日
                          書記官    胡美儀